臺灣桃園地方法院民事簡易判決
110年度壢簡字第1568號
原      告  周俊宏  
訴訟代理人  陳月秋  
被      告  謝承峰  

上列當事人間請求給付費用事件，本院於民國111年2月21日言詞
辯論終結，判決如下：
    主    文
一、被告應給付原告新臺幣（下同）38萬元，及自民國110年8月
    20日起至清償日止，按週年利率20%計算之違約金。
二、原告其餘之訴駁回。
三、訴訟費用4,080元由被告負擔。
四、本判決原告勝訴部分得假執行。
    事實及理由
一、原告主張
　　被告前委任原告，就被告所有之苗栗縣○○鄉○○段0000地號土
    地（下稱系爭土地）辦理地目變更，約定委任報酬為38萬元
    ，如未依期給付，則應按週年利率20%計算違約金，兩造並
    簽訂委託契約書（下稱系爭契約）。原告已依系爭契約完成
    系爭土地之地目變更，惟被告迄未給付委任報酬，爰依系爭
    契約之法律關係提起本件訴訟等語。並聲明：被告應給付原
    告38萬元，及自109年4月16日起至清償日止，按週年利率20
    %計算之違約金。
二、被告答辯
　　原告請求之報酬遠超過市場行情，且被告自109年5月至7月
    間，多次以電話或LINE通訊軟體傳送訊息之方式，向原告表
    示終止系爭契約，然原告均置之不理等語。並聲明：原告之
    訴駁回。
三、兩造曾簽訂系爭契約，約定由原告辦理系爭土地變更地目事
    宜，系爭土地並已完成地目變更等事實，業據原告提出系爭
    契約、苗栗縣政府函文及系爭土地登記謄本為證（見本院卷
    第45、46、49、53至60頁）。且為被告所不爭執，堪信為真
    實。
四、原告復主張被告應給付原告38萬元及違約金，為被告所否認
    ，並以前詞置辯。是本件爭點即為：（一）原告得否請求被
    告給付委任報酬？（二）原告得否請求違約金？
（一）原告得否請求被告給付委任報酬？
　　⒈按系爭契約第6條約定：「總費用預估：代書費合計約新台
      幣參拾捌萬元。」系爭契約第8條約定：「內容審閱：本
      契約書以闡明要旨，並經雙方詳細審閱後簽章同意，如有
      反悔。任何一方應於簽訂日起五日內以書面無條件撤銷本
      同意書，逾期即不得提出異議。如有未盡事宜，悉遵有關
      法令及誠信原則公平解決之。」（見本院卷第49頁）
　　⒉兩造前簽立系爭契約，原告並已依系爭契約完成系爭土地
      之地目變更，已如前述。是依系爭契約第6條約定，原告
      自得向被告請求委任報酬38萬元。
　　⒊被告雖辯稱原告請求金額過高等語。然被告並未提出任何
      證據證明其主張，已難採信。且被告本可於簽立系爭契約
      前先行查訪價格，再決定是否與原告成立系爭契約，被告
      捨此不為，仍與原告合意簽立系爭契約，則基於私法自治
      、契約自由之原則，無論委任報酬是否有違市場行情，均
      不妨礙系爭契約之效力。被告此部分所辯，自不可採。
　　⒋被告另辯稱系爭契約已經終止等語。依系爭契約第8條約定
      ，被告應於109年4月16日起5日內，即109年4月22日前，
      向原告以書面為終止系爭契約之意思表示。然被告於本件
      言詞辯論期日自陳：其於109年5至7月都有和原告說不要
      變更了等語（見本院卷第35頁反面第12、13行）。可知被
      告並未於109年4月22日前向原告為終止系爭契約之意思表
      示。顯然有違系爭契約第8條之約定，是難認系爭契約已
      經終止，被告此部分所辯，亦不可採。
（二）原告得否請求違約金？　
　　⒈按系爭契約第7條約定：「收費方式：於簽訂本約後備齊證
      件時，預收代書費1/2及預估規費及稅金全額，合計約新
      台幣×元。收款時另立收據，結案時多退少補，逾期違約
      之一方以年息20%計算違約金。」（見本院卷第49頁）民
      法第229條第2項規定：「給付無確定期限者，債務人於債
      權人得請求時，經其催告而未為給付，自受催告時起，負
      遲延責任。其經債權人起訴而送達訴狀，或依督促程序送
      達支付命令，或為其他相類之行為者，與催告有同一之效
      力。」
　　⒉本件原告固主張應自109年4月16日起算違約金等語，然依
      上開約定所示，系爭契約並未約定被告應於109年4月16日
      給付委任報酬，是難認被告應自109年4月16日起即給付違
      約金。原告復未提出其他證據證明於送達本件支付命令前
      ，曾向被告催告給付委任報酬，是本件應自支付命令送達
      被告後，被告始應負遲延責任。
　　⒊查本件支付命令係於110年8月9日寄存送達被告，有送達證
      書在卷可參（見司促卷第14頁），是被告應自110年8月20
      日起負遲延責任，而應依上揭規定給付違約金。
五、綜上所述，原告依系爭契約之法律關係請求被告給付原告38
    萬元，及自110年8月20日起至清償日止，按週年利率20％計
    算之違約金，為有理由，應予准許。逾此部分之請求則屬無
    據，應予駁回。
六、本件原告勝訴部分係就民事訴訟法第427條訴訟適用簡易程
    序所為被告敗訴之判決，依同法第389條第1項第3款規定，
    應依職權宣告假執行。
七、本件事證已臻明確，兩造其餘主張陳述及所提之證據，經審
    酌均與本院前揭判斷無影響，毋庸一一論述，附此敘明。
八、訴訟費用負擔之依據：民事訴訟法第79條。因原告敗訴部分
    僅為違約金之起算日，是酌定由被告負擔全部訴訟費用。並
    依職權確定訴訟費用額如主文第3項所示。
中　　華　　民　　國　　111 　年　　3 　　月　　11　　日
                    中壢簡易庭      法  官  周仕弘
上判決正本係照原本作成。
如不服本判決，應於判決送達後20日內向本庭（臺灣桃園地方法
院中壢簡易庭）提出上訴狀。（須附繕本）。
如委任律師提起上訴者，應一併繳納上訴審裁判費。
中　　華　　民　　國　　111 　年　　3 　　月　　11　　日
                                    書記官  巫嘉芸